Config:
  hfst:
    Gen: ../../generator-gt-norm.hfstol
    Morph: ../../analyser-gt-norm.hfstol
  xerox:
    Gen: ../../generator-gt-norm.xfst
    Morph: ../../analyser-gt-norm.xfst
    App: lookup

Tests:



# todo:
# Proofread the gold standard (below)
# Then: run analyser, then correct.


  Noun - ǟrga: # Noun 35 'eng /est härg/fin' - full paradigm
     ǟrga+N+Sg+Nom: ǟrga
     ǟrga+N+Sg+Gen: ǟrga
     ǟrga+N+Sg+Par: ärgõ
     ǟrga+N+Sg+Dat: ǟrgan
     ǟrga+N+Sg+Ins: ǟrgaks
     ǟrga+N+Sg+Ill: ärgõ
     ǟrga+N+Sg+Ela: ǟrgast
     ǟrga+N+Pl+Nom: ǟrgad
     ǟrga+N+Pl+Gen: ǟrgad
     ǟrga+N+Pl+Par: eŗgi
     ǟrga+N+Pl+Dat: ǟrgadõn
     ǟrga+N+Pl+Ins: ǟrgadõks
     ǟrga+N+Pl+Ill: [eŗgži, ǟrgiž]
     ǟrga+N+Pl+Ela: [eŗgšti, ǟrgist]

